

BENJAMIN BOY

Développeur web

Bordeaux

✓ boy.benjamin@proton.me

(a) https://benjamin-boy.netlify.app/

Graphiste de formation reconverti en développeur web, passionné de musique, amateur de randonnées et de surf, je cherche aujourd'hui à mettre en pratique mes connaissances et compétences.

Avec des expériences significatives dans le milieu du graphisme, c'est tout naturellement au front-end que je me destine : CSS, SASS, Tailwind, React... Voilà ce qui m'intéresse!

Compétences

Professionelles

Développement front-end Organisation par composants Designs responsive Création/Gestion d'api Rest Webdesign Prototyping

Tech

Javascript
React
Sass
Tailwind CSS
Figma
Strapi
Node Js
Express Js
PostgresQL

GraphQL

FORMATIONS

DÉVELOPPEUR FULL-STACK

О'стоск - 2022

Depuis longtemps intéressé par le code, développant pour le plaisir en C# sur Unity, j'ai choisi de me reconvertir dans le développement web en suivant la formation de développeur Full-stack che O'clock durant six mois. J'ai pu y apprendre les compétences indispensables pour devenir un développeur web efficace.

GRAPHISTE EN ANIMATION 3D ET EFFETS VISUELS

FSMA/FCOLE SUPÉRIFURE DES MÉTIERS ARTISTIQUES - 2010

Passionné d'art, je souhaitais pousser cette passion plus loin en suivant une formation d'animation 3D pour devenir un graphiste dans l'industrie du film et de la post-production.

PARCOURS PROFESSIONNEL

Intégrateur de scénarios

Веемооч - 2016 - 2022

Pendant plus de cinq années, j'ai eu l'opportunité de travailler chez Beemoov, un studio de jeux web et mobile situé à Nantes.

Mon role principal était d'y soutenir les scénaristes, les développeurs, les graphistes et le marketing en offrant plusieurs compétences comme l'intégration de contenu dans un outil propriétaire d'administration des jeux, en rédigeant des documents indispensables aux productions et en utilisant Javascript pour améliorer la productivité et l'organisation de la production.

J'ai également eu la chance de pouvoir lire, corriger, proposer des suggestion sur les scénarios des jeux, de créer des outils pour soutenir la gestion de contenu et créer des archives dynamiques de ce contenu grâce à Google app script (javascript).

RÉDACTEUR DE PRESSE

SYNTHÈSE & MEDIAS - 2014 - 2016

Fort d'un intérêt prononcé pour l'écriture (nouvelles, background de jeux de rôle, etc.), j'ai trouvé dans cette expérience un moyen de combiner cette passion avec mon intérêt pour l'actualité, la politique, l'économie...

Durant presque deux ans, j'ai eu la responsabilité d'une veille media appronfondie et du montage d'articles provenant de nombreuses sources différents, la plupart françaises, d'autres européennes ou internationales.

J'ai également eu la chance de pouvoir écrire chaque jour des synthèses de presse pour des clients variés comme Carrefour ou Renault.

Cette expérience m'a permis d'améliorer mes compétences en rédaction, de renforcer ma connaissance de l'actualité et de venir beaucoup plus rigoureux, concis et direct dans mon travail.

GRAPHISTE 3D

VARIOUS COMPANIES - 2010 - 2014

Grâce à un diplôme de graphiste en animation 3D et effets visuels, j'ai eu la chance de travailler sur de nombreux films, films d'animation, séries et publicités.

J'ai eu l'opportunité de créer des effets visuels variés comme des muzzle flashes ou des impacts de balle. J'ai également ravailler sur des missions de compositing, d'intégration d'objects et de personnages dans du film live et de créer des ambiances différents selon le type de film et les sentiments que le réalisateurs voulait faire passer au travers des scènes.

J'ai également utilisé mes compétences de graphiste 3D pour du modeling, du texturing, de l'animation et du lighting sur plusieurs projets, notamment l'Odyssée de Pi, lauréat d'un Oscar pour les meilleurs effets visuels.

Toutes ces expériences m'ont appris à travailler en équipe, à créer un travail de qualité avec rigueur et en pensant à tous les aspects d'une production. J'ai également pu améliorer mes compétences en organisation en travaillant sur plusieurs tâches différentes simultanément et augmenter ma prise d'initiative et ma créativité.